Inventaris van het archief van de Staten van Holland, vóór 1572
Nationaal Archief, Den Haag
- Archief van de landsadvocaat
  - Dossiers en stukken betreffende diverse onderwerpen., III
    - Stukken bij diverse processen en andere gelegenheden gebruikt., L
      - Attestatiën nopens officianten in Holland werkzaam, welke uit Mechelen geboortig zijn, alsmede nopens officianten in Mechelen werkzaam, welke uit Vlaanderen of andere gewesten geboortig zijn., 1557 maart 5, maart 11, april 1, augustus 26, oktober 2; 2468.1-2468.5; 5 charters (aaneengehecht)
        - 1557 maart 11, 2468.2
        - 1557 april 1, 2468.3
        - 1557augustus 26, 2468.4
        - 1557 oktober 2, 2468.5
      - Attestatie van Middelburg aangaande het aldaar bewaarde originele privilegie van Maria van Bourgondië van 14 maart 1477., 1567 februari 12; 2469.1; 1 charter
      - Attestatie van Enkhuizer schippers, dat zij in 1529 liggende in Cadix, gedwongen zijn geweest het leger van de Keizer vanuit Barcelona naar Genua over te brengen., 1531; 2469.2; 1 charter
        Wellicht gebruikt bij de onderhandelingen in 1531 om in Spanje te mogen laden
      - Appointement van het Hof van Holland in het proces tussen de procureur-generaal en de stad Amsterdam nopens zeker vonnis over een Anabaptist geveld., 1535 april 5; 2470; 1 stuk
      - Bestelbrief voor militaire beambten van de Keizer in het Roomse Rijk ("Artyckel daerop die hautluyde, hoege ampter befelsluyde und gemeene knechten der Ro. Keys. Mat ... laven und schweren sullen zijner Key. Mat. te dienen")., 1555 april; 2471; 1 katern
      - Uitspraak van Maximiliaan van Bourgondië over een proces van zeeroof., 1554; 2472; 1 charter
      - "Privilegium Aureum" en andere Brabantse privilegiën. Afschrift., midden-16e eeuw; 2473; 1 deel
      - Privilegiën van Albrecht van Beieren en bisschop Floris van Utrecht aan de Hanze geschonken, 1389. Met keur op de makelarij te Dordrecht. Afschriften., 15e eeuw; 2473A; 1 deel
      - Plakkaat op de aangiften voor de 10en penning in Vlaanderen., 1543 maart 19; 2474; 1 stuk
      - Afschriften van diverse resoluties., 1558, 1559, 1560; 2475; 3 stukken
      - Beschrijvingsbrief voor een dagvaart van de kleine steden van Holland. Afschrift., 1564 maart 21; 2476; 1 stuk
      - "Allerhande brieven dienende tot advertissement gemaakt upte heerlicheyt van Lederdam"., Eind 15e eeuw; 2477; 1 katern
      - Akten nopens vrijstelling van ingezetenen van Holland, geërfd zijnde in Utrecht, van het morgengeld in Utrecht., 1429, 1473 juni 16 en 1483 september 3; 2478; 1 lias
      - Aantekeningen over enige rekeningen nopens lastgelden van haringbuizen en de uitrusting van convooien voor de haringteelt, op 10 juni 1558 aan de vergaderde Staten geleverd en op 14 juni weder in het archief gedeponeerd., ca. 1560; 2479; 1 stuk
    - Aanhangsel., M
      - Stukken, afkomstig van mr. Jacob van der Eynde, als pensionaris van Delft, betreffende het proces van die stad tegen de procureur-generaal te Mechelen over de tol te Geervliet., 1548-1550, z.d; 2480; 1 (verbroken) lias
      - Aantekeningen van mr. Jacob van den Eynde, als pensionaris van Delft, betreffende diverse processen van particulieren uit Delft en de regering van Delft o.a. tegen Delfshaven, en een concept van een schepenakte van Hodenpijl voor hemzelf., midden 16e eeuw; 2481; 1 katern, 2 stukken
      - Kopieën van privileges voor Delft en van de Zoen van Delft van 1342 tot 1550, gedeeltelijk in de hand van zijn vader mr. Hugo van den Eynde, eveneens pensionaris van Delft., 16e eeuw; 2482; 3 katernen, 4 stukken